臺灣彰化地方法院刑事判決
109年度訴字第1169號
公  訴  人  臺灣彰化地方檢察署檢察官 
被      告  卓建民



指定辯護人  謝博戎律師
被      告  江佩芳



選任辯護人  楊振裕律師
上列被告等因違反毒品危害防制條例等案件，經檢察官提起公訴
（109年度偵字第6722號），本院判決如下：
    主  文
卓建民犯如附表一所示之罪，各處如附表一主文欄所示之刑及沒
收；附表一編號1至7部分，應執行有期徒刑肆年陸月。
江佩芳犯如附表一編號1、2、3、7所示之罪，各處如附表一編號
1、2、3、7主文欄所示之刑及沒收；應執行有期徒刑貳年，緩刑
伍年，並應向指定之政府機關、政府機構、行政法人、社區或其
他符合公益目的之機構或團體，提供貳佰肆拾小時之義務勞務，
緩刑期間付保護管束。
    犯罪事實
一、卓建民與江佩芳為夫妻，渠等均明知甲基安非他命係屬毒品
     危害防制條例第2條第2項第2款所公告列管之第二級毒品，
    不得非法持有、販賣；卓建民亦明知甲基安非他命為主管機
    關即行政院衛生福利部公告禁止使用之毒害藥品，屬藥事法
    規定之禁藥，不得擅自轉讓。卓建民竟與江佩芳或真實姓名
    、年籍不詳綽號「小雯」之成年女子，共同基於販賣第二級
    毒品甲基安非他命以營利之犯意聯絡，於附表一編號1至5、
    7所示之時間、地點，以上開編號所示之方式，販賣第二級
    毒品甲基安非他命予郭勝泓、李倫武。卓建民另單獨基於販
    賣第二級毒品甲基安非他命以營利之犯意，於附表一編號6
    所示之時間、地點，以上開編號所示之方式，販賣第二級毒
    品甲基安非他命予李倫武。
二、卓建民基於轉讓禁藥甲基安非他命之犯意，於附表一編號8
    所示之時間、地點，無償轉讓甲基安非他命1小包（無證據
    證明淨重已逾10公克）予李倫武施用。
三、嗣於民國109年6月2日下午5時42分許，經警持本院核發之搜
    索票，前往卓建民、江佩芳位於雲林縣○○鄉○○路000巷0○00
    號居處進行搜索，當場扣得2人所有供本案聯繫使用之HUAWE
    I廠牌（含門號0000000000號SIM卡1張）、ASUS廠牌（含門
    號0000000000號SIM卡1張）手機各1支，及卓建民所有供其
    分裝甲基安非他命使用之塑膠夾鏈袋1包。　　
四、案經彰化縣警察局鹿港分局報請臺灣彰化地方檢察署檢察官
    偵查起訴。
    理  由
一、按刑事訴訟法第159條之5規定：「（第1項）被告以外之人
    於審判外之陳述，雖不符前4條之規定，而經當事人於審判
    程序同意作為證據，法院審酌該言詞陳述或書面陳述作成時
    之情況，認為適當者，亦得為證據。（第2項）當事人、代
    理人或辯護人於法院調查證據時，知有第159條第1項不得為
    證據之情形，而未於言詞辯論終結前聲明異議者，視為有前
    項之同意」，其立法意旨在於傳聞證據未經當事人之反對詰
    問予以核實，原則上先予排除，惟若當事人已放棄詰問或未
    聲明異議，基於證據資料愈豐富，愈有助於真實發現之理念
    ，且強化言詞辯論原則，法院自可承認該傳聞證據例外擁有
    證據能力。經查，有關下述所引用未符合刑事訴訟法第159
    條之1至第159條之4規定之證據，業經本院於審理時當庭直
    接提示而為合法之調查，而檢察官、被告及其等之辯護人均
    表示無意見，且未於言詞辯論終結前聲明異議，本院審酌前
    開證據作成或取得之狀況，並無非法或不當取證之情事，故
    認為適當而均得以作為證據，是前開證據依刑事訴訟法第15
    9條之5之規定，均具有證據能力。
二、上開犯罪事實，業據被告卓建民、江佩芳於偵查中及本院審
    理時坦承不諱，並自白在卷，核與證人郭勝泓、李倫武於警
    詢暨偵查中證述向被告等購買或無償受讓第二級毒品甲基安
    非他命之情節相符，並有如附表二證據清單及出處欄所示之
    證據資料可資憑佐，且有被告2人所有供本件犯罪使用之HUA
    WEI廠牌（含門號0000000000號SIM卡1張）、ASUS廠牌（含
    門號0000000000號SIM卡1張）手機各1支暨塑膠夾鏈袋1包扣
    案可為佐證。至於被告卓建民就附表一編號4、5部分供稱綽
    號「小雯」之成年女子係其上手，其並非與「小雯」共同販
    賣云云，惟證人郭勝泓業於偵查中證稱因被告卓建民那邊沒
    有東西，他叫一個女生拿來給伊，交易地點在伊居處附近，
    錢已先交給被告卓建民，他再叫人拿毒品給伊等語（見他卷
    第327頁），而被告卓建民亦於本院審理中坦承因其當時在
    上班，就打電話問劉茜雯（即綽號小雯之女子）是否願意出
    去拿給人家，小雯手上有毒品先交給郭勝泓，郭勝泓的錢是
    伊收的，下次買毒品時再一起交付給小雯等語（見本院卷第
    177頁），是就上述之交易型態，可認附表一編號4、5部分
    ，實係被告與綽號小雯之女子共同販售予證人郭勝泓，被告
    卓建民就此顯有誤會，附此說明。
三、按販賣毒品之所謂販賣行為，須行為人主觀上有營利意圖，
    且客觀上有販入或賣出毒品行為，即足構成，至於實際上是
    否已經獲利，則非所問；必也始終無營利之意思，而以原價
    或低於原價有償讓與他人，方難謂為販賣行為，而僅得以轉
    讓罪論處（最高法院93年度台上字第1651號判決要旨參照）
    。即於有償讓與他人之初，係基於營利之意思，並著手實施
    ，而因故無法高於購入之原價出售，最後不得不以原價或低
    於原價讓與他人時，仍屬販賣行為。且毒品危害防制條例所
    處罰之「販賣」毒品罪，所著重者為在主觀上有藉以牟利之
    惡性，及對毒品之擴散具有較有償或無償轉讓行為更嚴重之
    危害性，被告有無「營利」之意圖，係從客觀之社會環境、
    情況，及證人、物證等資料，依據證據法則綜合研判認定。
    又按販賣毒品無一定價格，各次買賣之價格，當亦各有差異
    ，隨供需雙方之資力、關係之深淺、需求之數量、貨源之充
    裕與否、販賣者對於資金之需求如何即殷切與否，以及政府
    查緝之態度，進而為各種不同之風險評估，而為機動性之調
    整，是其價格標準，自非一成不變，且販賣者從各種「價差
    」或「量差」或係「純度」謀取利潤方式，或有差異，然其
    所圖利益之非法販賣行為目的，則屬相同，並無二致。衡諸
    毒品取得不易，量微價高，且為政府查緝之違禁物，販賣毒
    品罪要屬重罪，依一般社會通念以觀，凡為販賣之不法勾當
    者，倘非以牟利為其主要誘因及目的，應無甘冒遭他人供出
    來源或遭檢警查緝法辦之危險，而平價供應他人施用之理，
    因此其販入之價格必較出售之價格低廉，或以同一價格販賣
    而減少毒品之份量，而有從中賺取買賣價差牟利之意圖及事
    實，應屬符合論理法則且不違背社會通常經驗之合理判斷。
    本案被告卓建民雖供稱其係以原價賣給郭勝泓及李倫武，並
    未賺取利潤云云，然上開購毒者與被告並非至親或長久交往
    而具有特殊情誼關係，倘非有利可圖，被告自無可能將得來
    不易之毒品輕易提供予證人郭勝泓、李倫武之理；再酌以販
    賣第二級毒品罪刑非輕，若非為從中賺取價差或留用部份毒
    品供己施用之不法利益，被告當無甘冒科處重責之風險而與
    上開購毒者進行毒品交易之理，從而，依據前述證據及經驗
    法則綜合研判，堪認被告所為販賣第二級毒品犯行，主觀上
    具有營利之意圖甚明。綜上，本件事證明確，被告犯行洵堪
    認定，均應予依法論科。
四、論罪科刑：
（一）按行為後法律有變更者，適用行為時之法律。但行為後之
      法律有利於行為人者，適用最有利於行為人之法律，刑法
      第2條第1項定有明文。被告行為後，毒品危害防制條例第
      4條第2項、第17條第2項之規定業於109年1月15日修正，
      並於同年7月15日生效。修正後，販賣第二級毒品罪之法
      定刑業由原定之「處無期徒刑或七年以上有期徒刑，得併
      科新臺幣一千萬元以下罰金」，修正為「處無期徒刑或十
      年以上有期徒刑，得併科新臺幣一千五百萬元以下罰金」
      ；修正前毒品危害防制條例第17條第2項原規定：「犯第4
      條至第8條之罪於偵查及審判中均自白者，減輕其刑」，
      修正後係規定：「犯第4條至第8條之罪於偵查及歷次審判
      中均自白者，減輕其刑」。經比較新舊法之結果後，修正
      後第4條第2項業已提高有期徒刑及罰金之刑度，第17條第
      2項則須被告於「歷次」審判中均自白犯罪始得依該條規
      定減輕其刑，均顯然未較有利於被告，依刑法第2條第1項
      揭示之「從舊從輕」原則，自應適用被告行為時法即修正
      前之毒品危害防制條例第4條第2項、第17條第2項之規定
      論處。
（二）次按甲基安非他命係屬毒品危害防制條例第2 條第2 項第
      2款所定之第二級毒品，不得非法持有、販賣或轉讓，且
      甲基安非他命亦屬於藥事法所稱之禁藥（即藥事法第22條
      第1 項第1 款所稱之「經中央衛生主管機關明令公告禁止
      製造、調劑、輸入、輸出、販賣或陳列之毒害藥品」）；
      復按行為人明知為禁藥甲基安非他命而轉讓予他人者，除
      成立毒品危害防制條例第8 條第2 項之轉讓第二級毒品罪
      外，亦構成藥事法第83條第1 項之轉讓禁藥罪，此係屬同
      一犯罪行為而同時有二種法律可資處罰之法條（規）競合
      情形，應依「重法優於輕法」、「後法優於前法」等法理
      ，擇一處斷。而毒品危害防制條例第8 條第2 項之轉讓第
      二級毒品罪之法定本刑為「六月以上五年以下有期徒刑，
      得併科新臺幣七十萬元以下罰金」，而藥事法第83條第1 
      項之轉讓禁藥罪之法定本刑為「七年以下有期徒刑，得併
      科新臺幣五千萬元以下罰金」，本案被告卓建民轉讓第二
      級毒品甲基安非他命之數量，並無證據證明已達行政院依
      毒品危害防制條例第8 條第6 項頒訂之「轉讓毒品加重其
      刑之數量標準」第2 條第1 項第2 款規定「淨重10公克以
      上」，被告卓建民轉讓第二級毒品之情節，並無應依毒品
      危害防制條例第8 條第6 項及第9 條之規定加重其刑至二
      分之一之情形，則藥事法第83條第1 項之罪之法定本刑，
      顯較毒品危害防制條例第8 條第2 項之罪之法定本刑為重
      ，依前述「重法優於輕法」之法理，本案被告卓建民轉讓
      甲基安非他命之行為，自應優先適用藥事法第83條第1 項
      之規定處斷。
（三）是核被告卓建民就附表一編號1至7所為，均係犯修正前毒
      品危害防制條例第4條第2項之販賣第二級毒品罪；就附表
      一編號8所為，係犯藥事法第83條第1項之轉讓禁藥罪。核
      被告江佩芳就附表一編號1、2、3、7所為，均係犯修正前
      毒品危害防制條例第4條第2項之販賣第二級毒品罪。被告
      各次販賣前持有毒品甲基安非他命之低度行為，應為販賣
      之高度行為所吸收，均不另論罪。被告卓建民及江佩芳間
      ，就附表一編號1、2、3、7部分，被告卓建民及綽號「小
      雯」之成年女子間，就附表一編號4、5部分，各有犯意聯
      絡及行為分擔，均為共同正犯。被告卓建民所犯7次販賣
      第二級毒品罪及1次轉讓禁藥罪，被告江佩芳所犯4次販賣
      第二級毒品罪各罪間，犯意各別，行為時間互異，應予分
      論併罰。
（四）又按修正前毒品危害防制條例第17條規定：犯第4條至第8
      條、第10條或第11條之罪，供出毒品來源，因而查獲其他
      正犯或共犯者，減輕或免除其刑。犯第4條至第8條之罪，
      於偵查及審判中均自白者，減輕其刑。查本件被告卓建民
      、江佩芳前於偵查中及本院審理中均曾自白販賣第二級毒
      品之犯行，核均應依修正前毒品危害防制條例第17條第2
      項規定予以減輕其刑。至於被告為警查獲後，並未曾於警
      詢或偵查中向承辦檢警供出所販賣之毒品來源，此有臺灣
      彰化地方檢察署109年12月24日彰檢錫忠109偵6722字第00
      0000000號函及彰化縣警察局鹿港分局109年12月23日鹿警
      分偵字第0000000000號函暨員警職務報告等附卷可參（見
      本院卷第61、67-71頁）；其後被告卓建民雖於110年1月1
      6日主動聯繫員警並提供毒品上游情資，然迄今仍在偵辦
      中，尚未因被告之供述而查獲乙情，亦有彰化縣警察局鹿
      港分局110年2月26日鹿警分偵字第0000000000號函暨員警
      職務報告在卷可佐（見本院卷第203-205頁），是本案中
      被告2人均無毒品危害防制條例第17條第1項規定之適用，
      附此敘明。
（五）另按刑法第59條規定犯罪之情狀可憫恕者，得酌量減輕其
      刑，其所謂「犯罪之情狀」，與同法第57條規定科刑時應
      審酌之一切情狀，並非有截然不同之領域，於裁判上酌減
      其刑時，應就犯罪一切情狀（包括第57條所列舉之10款事
      項），予以全盤考量，審酌其犯罪有無可憫恕之事由（即
      有無特殊之原因與環境，在客觀上足以引起一般同情，以
      及宣告法定低度刑，是否猶嫌過重等等），以為判斷。其
      所具特殊事由，應使一般人一望即知有可憫恕之處，非可
      恣意為之。查被告卓建民當知悉毒品使用後容易成癮，濫
      行施用，非但對施用者身心造成傷害，亦易導致社會之其
      他犯罪問題，竟仍販賣予他人，助長毒品氾濫，有害國人
      身心健康及社會治安，且販賣第二級毒品，依修正前規定
      ，其法定最輕本刑為有期徒刑7年，而被告卓建民因於偵
      查及審理中均曾自白犯行，已依修正前毒品危害防制條例
      第17條第2項規定予以減輕其刑，是就本案被告卓建民之
      犯罪情狀以觀，本院認其所犯販賣第二級毒品犯行已無客
      觀上足以引起一般同情，顯可憫恕，科以最低度刑猶嫌過
      重之情形，自毋庸再適用刑法第59條規定酌量減輕其刑。
      至於被告江佩芳，因係被告卓建民之配偶，且其共犯本案
      ，乃因被告卓建民上班在外，無法與購毒者親自交易，始
      而受被告卓建民之託代為交付毒品及收受買賣價金，上情
      業據被告卓建民及證人郭勝泓、李倫武分別陳述在卷，又
      被告江佩芳復曾於警詢及偵查中對檢警詢問何以要共同販
      賣毒品、何以依被告卓建民指示向前來購毒的藥腳收錢，
      並交付毒品給對方時供稱如不照被告卓建民的意思做，他
      會找伊吵架，如果不順被告卓建民的意思，他會吵著離婚
      等語（見他卷第320、345頁），再參酌本案卷附之通訊監
      察譯文，除被告卓建民聯繫江佩芳請其轉交毒品予購毒者
      外，並無被告江佩芳與購毒者相互通聯之譯文內容，且被
      告江佩芳轉交之毒品數量、金額，俱是依照被告卓建民於
      電話中之指示，無一是其個人所能決定，堪信被告江佩芳
      確係囿於與被告卓建民夫妻之情始而共犯本案，被告江佩
      芳並非毒品交易之主體，其惡性顯較被告卓建民為輕，是
      依其犯罪情狀以觀，所犯共同販賣第二級毒品罪，縱依修
      正前毒品危害防制條例第17條第2項規定予以減輕其刑後
      ，仍有情輕法重之嫌，爰依刑法第59條之規定，再遞減輕
      其刑。
（六）爰審酌被告卓建民前曾因施用毒品而送觀察勒戒之紀錄，
      有臺灣高等法院被告前案紀錄表可參，應知甲基安非他命
      為管制之毒品，具有成癮性，竟為賺取不法利益而販賣予
      他人，增加毒品在社會流通之危險性，並令施用者沉迷上
      癮，戕害個人身心，且對國民健康及社會秩序產生危害，
      其行為自應予以非難，而被告江佩芳雖非本案販賣之主體
      ，然亦因知悉毒品之危害性，卻囿於與被告卓建民為配偶
      之關係，為之交付毒品予購毒者，所為亦有不當，兼衡以
      被告等販賣之次數、販賣之對象僅有2人，各次販賣之金
      額、數量、所得利益，復考量被告犯後均能自白犯行，知
      所悔悟，暨參酌被告卓建民自陳其智識程度為國中肄業，
      從事鐵管焊工，每月薪資約6萬元，與被告江佩芳並無共
      同子女，但有認養江佩芳前婚所生之子女，現共同居住於
      承租之房子，每月租金8000元，另需負擔渠等之生活費及
      銀行貸款30幾萬元，被告江佩芳自陳高職肄業之智識程度
      ，現擔任工地之工安人員，每月薪資約4萬元，現除負擔
      其與被告卓建民之生活費用外，另需負擔其母之生活支出
      ，並有信用卡卡債及機車貸款，每月需支出1萬2000元等
      （見本院卷第255、256頁）家庭經濟、生活狀況等一切情
      狀，分別量處如附表一各編號所示之刑，及定其等應執行
      刑如主文所示。
（七）末查，被告江佩芳未曾因故意犯罪受有期徒刑以上刑之宣
      告（被告江佩芳前於86年7月9日，因贓物案件，經臺灣高
      雄地方法院以86年度易字第1468號判決判處有期徒刑4月
      ，緩刑3年確定，嗣緩刑期滿未經撤銷，上開刑之宣告已
      失其效力），有臺灣高等法院被告前案紀錄表在卷可按，
      因一時失慮致罹刑章，且與其他販賣毒品之情形相較，其
      係被動受其夫卓建民之託始而共犯本案，犯罪之情節尚非
      至惡，亦非以販賣毒品維生，兼以其到案後均能坦承犯行
      ，已見悔意，經此次偵、審程序教訓，當知所警惕，信無
      再犯之虞，本院綜核各情，認所宣告之刑，以暫不執行為
      適當，爰依刑法第74條第1項第1款之規定，予以宣告緩刑
      5年。又為使被告江佩芳能於本案中深切記取教訓，避免
      其再度犯罪，強化其法治之觀念，爰依刑法第74條第2項
      第5款規定，諭知被告江佩芳應於緩刑期間內向指定之政
      府機關、政府機構、行政法人、社區或其他符合公益目的
      之機構或團體提供240小時之義務勞務，且依刑法第93條
      第1項第2款規定，於緩刑期間內應付保護管束。另倘被告
      江佩芳於本案緩刑期間，違反上開所定負擔，且情節重大
      ，足認有執行刑罰之必要，檢察官得依刑法第75條之1第1
      項第4款規定，聲請撤銷緩刑之宣告，執行宣告刑，附此
      敘明。
五、沒收：
（一）按販賣毒品所得之對價，不問其中何部分屬於成本，何部
      分屬於犯罪所得之財物，應均予沒收（最高法院65年度第
      5次刑庭庭推總會議決議意旨參照）。次按犯罪所得，屬
      於犯罪行為人者，沒收之；前二項之沒收，於全部或一部
      不能沒收或不宜執行沒收時，追徵其價額，刑法第38條之
      1第1項前段、第3項分別定有明文。經查，附表一編號1、
      2、3、7部分之販賣毒品所得，被告江佩芳於收受後均已
      轉交被告卓建民，被告江佩芳並未分得分文乙情，業經被
      告等分別供明在卷（見本院卷第258頁）；又附表一編號7
      部分，雖證人李倫武於警、偵訊中證稱交易當時僅交付20
      00元，不足之500元先行賒帳等語，然被告卓建民事後於
      本院審理中供稱證人李倫武賒欠之500元事後已交付（見
      本院卷第254頁），可認被告卓建民就附表一編號7部分之
      販賣毒品所得確已收足2500元；是就附表一編號1至7所示
      各次販賣第二級毒品所得款項，被告卓建民均已收取，雖
      未扣案，惟均屬被告卓建民販賣毒品之所得，應依刑法第
      38條之1第1項前段、第3項規定，於被告卓建民各次販賣
      第二級毒品犯行項下諭知沒收，並於全部或一部不能沒收
      或不宜執行沒收時，追徵其價額。
（二）扣案之HUAWEI廠牌（含門號0000000000號SIM卡1張）、AS
      US廠牌（含門號0000000000號SIM卡1張）手機各1支，分
      別係被告卓建民、江佩芳所有供其等犯如附表一編號1至7
      所示各次販賣毒品時聯繫之物，自應依毒品危害防制條例
      第19條第1項規定，各於被告卓建民、江佩芳所犯如附表
      一編號1至7所示之犯行項下，宣告沒收；又被告卓建民所
      有之上開手機，亦曾於附表一編號8轉讓禁藥甲基安非他
      命予李倫武時，供為雙方之聯繫工具，併依刑法第38條第
      2項規定，於上開犯行項下宣告沒收。另扣案之塑膠夾鏈
      袋1包，被告卓建民坦承為其所有並用以分裝本案毒品（
      見本院卷第177頁），亦係供本案犯罪使用之物，併依刑
      法第38條第2項規定，於被告卓建民所犯附表一編號1至3
      、6、7各次販賣第二級毒品犯行項下宣告沒收（附表一編
      號4、5部分，因甲基安非他命係由綽號「小雯」之女子處
      取得並交付予購毒者，非被告卓建民所分裝）。
（三）其餘扣案之玻璃吸食器1組、玻璃球吸食器2個，均為被告
      卓建民個人施用甲基安非他命使用之物；記帳筆記本1本
      ，被告卓建民供稱係供其一般記帳使用，與本案犯行無關
      ，而本院經當庭檢視該筆記本，其內容雖有數字之記載，
      然無法確認是否與被告卓建民販賣毒品有關（見本院卷第
      251頁），是以上開扣案物，均無宣告沒收之必要，附此
      敘明。
據上論斷，應依刑事訴訟法第299條第1項前段，判決如主文。
本案經檢察官何昇昀提起公訴，檢察官吳皓偉到庭執行職務。
中　　華　　民　　國　　110 　年　　4 　　月　　15　　日
                  刑事第九庭    審判長法官   王義閔
                                法      官   巫美蕙
                                法      官   李  昕
以上正本證明與原本無異。
如不服本判決應於收受判決後20日內向本院提出上訴書狀，並應
敘述具體理由。其未敘述上訴理由者，應於上訴期間屆滿後20日
內向本院補提理由書( 均須按他造當事人之人數附繕本) 「切勿
逕送上級法院」。
中　　華　　民　　國　　110 　年　　4 　　月　　15　　日
                                書  記  官   廖涵萱
附錄本案論罪科刑法條全文：
藥事法第83條
明知為偽藥或禁藥，而販賣、供應、調劑、運送、寄藏、牙保、
轉讓或意圖販賣而陳列者，處7年以下有期徒刑，得併科新臺幣5
千萬元以下罰金。
犯前項之罪，因而致人於死者，處7年以上有期徒刑，得併科新
臺幣1億元以下罰金；致重傷者，處3年以上12年以下有期徒刑，
得併科新臺幣7千5百萬元以下罰金。
因過失犯第1項之罪者，處2年以下有期徒刑、拘役或科新臺幣5
百萬元以下罰金。
第1項之未遂犯罰之。
（修正前）毒品危害防制條例第4條第2項
製造、運輸、販賣第二級毒品者，處無期徒刑或七年以上有期徒
刑，得併科新臺幣1千萬元以下罰金。

附表一：（民國／新臺幣）
編號 購毒者 犯罪方式 主文欄 1 郭勝泓 卓建民於109年4月6日某時許，先與郭勝泓商妥第二級毒品甲基安非他之交易，並請郭勝泓前往其位於雲林縣○○鄉○○路000巷0○00號之居所，隨即於同日下午1時許，由江佩芳收取郭勝泓交付之1000元現金，並交付1包甲基安非他命予郭勝泓。嗣後江佩芳將所收取之1000元現金交予卓建民。 卓建民共同販賣第二級毒品，處有期徒刑參年柒月。扣案之HUAWEI牌手機壹支（含O○OO○○○○○○號SIM卡壹枚）、塑膠夾鏈袋壹包均沒收；未扣案之犯罪所得新臺幣壹仟元沒收，於全部或一部不能沒收或不宜執行沒收時，追徵其價額。   江佩芳共同販賣第二級毒品，處有期徒刑壹年拾月。扣案之ASUS牌手機壹支（含O○○○○○○○○O號SIM卡壹枚）沒收。 2  卓建民於109年4月7日某時許，先與郭勝泓商妥第二級毒品甲基安非他命之交易，並請郭勝泓前往其上開居所，隨即於同日下午1時許，由江佩芳收取郭勝泓交付之800元現金（尚欠款200元），並交付1包甲基安非他命予郭勝泓。嗣後江佩芳將所收取之800元現金交予卓建民。 卓建民共同販賣第二級毒品，處有期徒刑參年柒月。扣案之HUAWEI牌手機壹支（含O○OO○○○○○○號SIM卡壹枚）、塑膠夾鏈袋壹包均沒收；未扣案之犯罪所得新臺幣捌佰元沒收，於全部或一部不能沒收或不宜執行沒收時，追徵其價額。   江佩芳共同販賣第二級毒品，處有期徒刑壹年拾月。扣案之ASUS牌手機壹支（含O○○○○○○○○O號SIM卡壹枚）沒收。 3  卓建民於109年4月11日上午某時許，先與郭勝泓商妥第二級毒品甲基安非他命之交易，並請郭勝泓前往其上開居所，隨即於同日7時許，由江佩芳收取郭勝泓交付之1000元現金，並交付1包甲基安非他命予郭勝泓。嗣後江佩芳將所收取之1000元現金交予卓建民。 卓建民共同販賣第二級毒品，處有期徒刑參年柒月。扣案之HUAWEI牌手機壹支（含O○OO○○○○○○號SIM卡壹枚）、塑膠夾鏈袋壹包均沒收；未扣案之犯罪所得新臺幣壹仟元沒收，於全部或一部不能沒收或不宜執行沒收時，追徵其價額。   江佩芳共同販賣第二級毒品，處有期徒刑壹年拾月。扣案之ASUS牌手機壹支（含O○○○○○○○○O號SIM卡壹枚）沒收。 4  卓建民於109年4月15日上午某時許，先與郭勝泓商妥第二級毒品甲基安非他命之交易，並收受郭勝泓交付之1000元價金，惟因卓建民人在上班，無法親自前往，乃由綽號「小雯」之女子前往郭勝泓位於雲林縣○○鄉○○00號之居所，並於同日上午10時許，交付甲基安非他命1包予郭勝泓。 卓建民共同販賣第二級毒品，處有期徒刑參年柒月。扣案之HUAWEI牌手機壹支（含O○OO○○○○○○號SIM卡壹枚）沒收。未扣案之犯罪所得新臺幣壹仟元沒收，於全部或一部不能沒收或不宜執行沒收時，追徵其價額。   5  卓建民於109年4月15日下午某時許許，先與郭勝泓商妥第二級毒品甲基安非他命之交易，並收受郭勝泓交付之1000元價金，惟因卓建民人在上班，無法親自前往，乃由綽號「小雯」之女子前往郭勝泓位於雲林縣○○鄉○○00號之居所，並於同日下午6時許，交付甲基安非他命1包予郭勝泓。 卓建民共同販賣第二級毒品，處有期徒刑參年柒月。扣案之HUAWEI牌手機壹支（含O○OO○○○○○○號SIM卡壹枚）沒收。未扣案之犯罪所得新臺幣壹仟元沒收，於全部或一部不能沒收或不宜執行沒收時，追徵其價額。   6 李倫武 卓建民於109年4月22日上午6時許，與李倫武商妥第二及毒品甲基安非他命之交易後，隨即在李倫武位於雲林縣○○鄉○○00號之居所，以一手交貨一手交錢之方式，販賣價值1000元之第二級毒品甲基安非他命1小包予李倫武。 卓建民販賣第二級毒品，處有期徒刑參年柒月。扣案之HUAWEI手機壹支（含0○00○○○○○○號SIM卡壹枚）、塑膠夾鏈袋壹包均沒收；未扣案之犯罪所得新臺幣壹仟元沒收，於全部或一部不能沒收或不宜執行沒收時，追徵其價額。   7  卓建民於109年5月22日上午8時許，先與李倫武商妥以2500元之代價，販賣第二級毒品甲基安非他命與李倫武，並請李倫武前往其位於雲林縣○○鄉○○路000巷0○00號之居所，推由江佩芳收取李倫武交付之2000元現金(欠款500元)，並交付1包約1公克之甲基安非他命予李倫武。嗣後江佩芳將所收取之2000元現金交予卓建民。李倫武事後另將500元之欠款交付予卓建民。 卓建民共同販賣第二級毒品，處有期徒刑參年捌月。扣案之HUAWEI牌手機壹支（含O○OO○○○○○○號SIM卡壹枚）、塑膠夾鏈袋壹包均沒收；未扣案之犯罪所得新臺幣貳仟伍佰元沒收，於全部或一部不能沒收或不宜執行沒收時，追徵其價額。   江佩芳共同販賣第二級毒品，處有期徒刑壹年拾月。扣案之ASUS牌手機壹支（含O○○○○○○○○O號SIM卡壹枚）沒收。 8  卓建民於109年3月25日下午18時許起與李倫武連繫後，隨即於同日晚間11時許，在李倫武位於雲林縣○○鄉○○00號之居所，無償轉讓重量不詳第二級毒品甲基安非他命予李倫武（無積極證據可資證明轉讓之第二級毒品甲基安非他命已逾淨重10公克）。 卓建民轉讓禁藥，處有期徒刑參月。扣案之HUAWEI手機壹支（含0○00○○○○○○號SIM卡壹枚）沒收。 

附表二：證據清單及出處(民國)
編號 證據名稱 證據出處 1. 證人郭勝泓於警詢及偵訊之證述 109年度他字第642號偵卷（下稱他卷）第251至263、325至329頁 2 證人李倫武於警詢及偵訊之證述 他卷第347至371、375至378頁 3 彰化縣警察局鹿港分局偵查隊通訊監察聲請表、員警偵查報告書 他卷第7至9、15至38、99至153頁 4 本院彰院曜刑蓮109聲監可字第6號函、通訊監察書（109年聲監字第57號）、戴文勇持用0000000000號行動電話與卓建民持用0000000000號行動電話之通訊監察譯文 他卷第39、41至61頁 5 0000000000、0000000000、0000000000、0000000000、0000000000號行動電話申登人資料 他卷第11、63頁、偵卷第213、 215、217頁 6 指認犯罪嫌疑人紀錄表 109年度偵字第6722號偵卷（下稱偵卷）第81至86、135至141頁 7 本院搜索票（108年聲搜字第443號）、彰化縣警察局鹿港分局索扣押筆錄、扣押物品目錄表、搜索現場照片、扣案物照片、扣押物品清單 偵卷第143、145至151、153至155、155至159、325至327、329至331頁、本院卷第43、45頁 8 本院通訊監察書（109年聲監字第102號、109年聲監續字第288號、第407號）  偵卷第161至166頁 9 卓建民持用0000000000號行動電話與江佩芳持用0000000000號行動電話、與郭勝泓持用0000000000號行動電話、與李倫武持用0000000000號行動電話之通訊監察譯文 偵卷第169至198、203至210頁 10 彰化縣警察局鹿港分局109年7月6日函及檢附員警職務報告、立人醫事檢驗所濫用藥物尿液檢驗報告 偵卷第333至339頁 11 臺灣彰化地方檢察署109年12月24日函、彰化縣警察局鹿港分局同年月23日、110年2月26日函及各檢附員警職務報告 本院卷第61、67至71、203至205頁